# 关于母子公司调拨资产问题（急）

提问人：qincp2005 时间：2011-12-08 11:08:22
母公司A是 2006 年成立的多元投资主体公司，其子公司B是A公司的全资子公司，如果A公司想把固定资产房产和土地等给B公司。请问： 除对B公司追加投资或资产让售外，是否可以对B公司无偿划拨？若无偿划拨，账务处理怎么做

回答人：chenyiwei
法律上没有禁止无偿划拨方式，但以不损害债权人利益为限。在新准则下，母公司无偿划拨资产给子公司的会计处理等同于母公司以该资产对子公司追加投资。另外子公司须关注相应的被认定为接受捐赠的税务风险。

提问人：qincp2005 时间：2011-12-09 14:09:41
回复 chenyiwei 的帖子
谢谢版主，会计处理时母公司按投资是没问题，子公司入账呢，进到资本公积

回答人：chenyiwei
是的，按该受赠金额扣除对应的应交所得税（如有）后的净额计入资本公积。

提问人：lxch119 时间：2011-12-10 13:34:30
回复 xiongmao12 的帖子
对！是有这么个规定。是上交所的还是哪里的规定，记不清楚了。

回答人：chenyiwei
财会函[2008]60号、财会[2009]16号、财会[2010]25号、证监会公告[2008]48号、[2009]34号、[2010]37号中都有提到。解释 5 号之后会把这一规定的适用范围扩大到非控股股东。

提问人：lxch119 时间：2011-12-10 15:26:08
回复 chenyiwei 的帖子
单户报表，跟合并报表的处理都是一样的吗？

回答人：chenyiwei
个别报表是这样处理。母公司的合并报表一般不影响，但如果该子公司是非全资子公司且增加的权益由全体股东按比例共享的，则会导致权益性交易调整资本公积。

提问人：arcanine 时间：2013-12-12 12:10:40
请问陈版，子公司接受捐赠何种情况下要交企业所得税呢？假设母公司以账面净值转让（资产较新，与原值接近，原值=公允值） 谢谢！

回答人：chenyiwei
通常情况下，无偿接受捐赠应计入应纳税所得额；从关联方购买资产，其作价金额低于该资产公允价值的差额是否要立即计入较易发生当期应纳税所得额的问题，目前尚无明确规定。

提问人：hrtsex 时间：2015-12-18 17:22:03
陈版，按照国家税务总局关于资产（股权）划转企业所得税征管问题的公告（国家税务总局公告 2015 年第 40 号）： （二）100%直接控制的母子公司之间，母公司向子公司按账面净值划转其持有的股权或资产,母公司没有获得任何股权或非股权支付。母公司按冲减实收资本（包括资本公积，下同）处理，子公司按接受投资处理。
这个如何理解呢？

回答人：chenyiwei
这条规定不能作为母公司账务处理的依据。母公司个别报表层面的账务处理仍应是按划出资产的账面价值转为对其投资成本。

提问人：zhs7403 时间：2015-12-18 18:56:50
陈老师，您这里说的“如果该子公司是非全资子公司且增加的权益由全体股东按比例共享的，则会导致权益性交易调整资本公积”是否可以理解为资本公积一部分调整到少数股东权益，因为母对子捐赠子增加资本公积，因为少数股东存在，因此资本公积一部分调整到少数股东权益？

回答人：chenyiwei
可以这样理解。